---
title: "Caret"
output: html_document
author: "Victor Garcia"
---

```{r setup, include=FALSE}
knitr::opts_chunk$set(echo = TRUE)
```

## Introduction 

Le packet caret ( est un ensemble de fonctions qui tentent de rationaliser le processus de création de modèles prédictifs. Le package contient des outils pour:

fractionnement des données
prétraitement
sélection de fonctionnalité
réglage du modèle à l'aide du rééchantillonnage
estimation de l'importance variable
ainsi que d'autres fonctionnalités.

Il existe de nombreuses fonctions de modélisation différentes dans R. Certaines ont une syntaxe différente pour l'apprentissage du modèle et / ou la prédiction. Le package a commencé comme un moyen de fournir une interface uniforme aux fonctions elles-mêmes, ainsi qu'un moyen de standardiser les tâches courantes (tel que le réglage des paramètres et l'importance des variables).


## Visualisation

Lafonction plot est un wrapper pour différents "lattice plots" pour visualiser les données. Par exemple, les figures suivantes montrent le tracé par défaut des résultats continus générés à l'aide de la featurePlotfonction.

Pour les ensembles de données de classification, les iris données sont utilisées à des fins d'illustration.
```{r cars}
str(iris)
```

## Scatterplot Matrix


```{r pressure, echo=FALSE}
#install.packages("AppliedPredictiveModeling")
library(AppliedPredictiveModeling)
transparentTheme(trans = .4)
library(caret)
featurePlot(x = iris[, 1:4], 
            y = iris$Species, 
            plot = "pairs",
            ## ajouter une clé 
            auto.key = list(columns = 3))
```

##Scatterplot Matrix avec Ellipses

```{r}
featurePlot(x = iris[, 1:4], 
            y = iris$Species, 
            plot = "ellipse",
            
            auto.key = list(columns = 3))
```
##Overlayed Density Plots
```{r}
transparentTheme(trans = .9)
featurePlot(x = iris[, 1:4], 
            y = iris$Species,
            plot = "density", 
         
            scales = list(x = list(relation="free"), 
                          y = list(relation="free")), 
            adjust = 1.5, 
            pch = "|", 
            layout = c(4, 1), 
            auto.key = list(columns = 3))
```

## Box Plots
```{r}
featurePlot(x = iris[, 1:4], 
            y = iris$Species, 
            plot = "box", 
          
            scales = list(y = list(relation="free"),
                          x = list(rot = 90)),  
            layout = c(4,1 ), 
            auto.key = list(columns = 2))
```
## Scatter Plots
```{r}
#install.packages("mlbench")
library(mlbench)
data(BostonHousing)
regVar <- c("age", "lstat", "tax")
str(BostonHousing[, regVar])
```



Lorsque les prédictions sont continues, featurePlot peut être utilisé pour créer des nuages de points qui permetteront avec le résultat de pouvoir faire des prédictios.
<br> Par exemple:
```{r}
theme1 <- trellis.par.get()
theme1$plot.symbol$col = rgb(.2, .2, .2, .4)
theme1$plot.symbol$pch = 16
theme1$plot.line$col = rgb(1, 0, 0, .7)
theme1$plot.line$lwd <- 2
trellis.par.set(theme1)
featurePlot(x = BostonHousing[, regVar], 
            y = BostonHousing$medv, 
            plot = "scatter", 
            layout = c(3, 1))
```


Notez que les échelles de l'axe des x sont différentes. La fonction utilise automatiquement scale = list (y = list (relation = "free")) afin que vous n'ayez pas à l'ajouter. On peut également passer des options à la fonction treillis xyplot. Par exemple, nous pouvons ajouter un nuage de points plus lisse en passant de nouvelles options :
```{r}
featurePlot(x = BostonHousing[, regVar], 
            y = BostonHousing$medv, 
            plot = "scatter",
            type = c("p", "smooth"),
            span = .5,
            layout = c(3, 1))
```



